臺灣苗栗地方法院民事裁定　　　　　　　　100年度聲字第4號
聲　請　人　張鴻文
相　對　人　張加基
上列當事人間聲請停止強制執行事件，本院裁定如下：
    主  文
聲請人供擔保新臺幣參拾貳萬壹仟參佰參拾捌元後，本院九十九
年度司執字第一九五二七號執行事件中，關於就聲請人強制執行
部分，於本院一○○年度訴字第十六號債務人異議之訴之民事事
件判決確定前，應暫予停止。
聲請人其餘之聲請駁回。
    理  由
一、按「有回復原狀之聲請，或提起再審或異議之訴，或對於和
    解為繼續審判之請求，或提起宣告調解無效之訴、撤銷調解
    之訴，或對於許可強制執行之裁定提起抗告時，法院因必要
    情形或依聲請定相當並確實之擔保，得為停止強制執行之裁
    定。」強制執行法第18 條第2 項定有明文。
二、本件聲請人以其業已向本院提起債務人異議之訴（100 年度
    訴字第16號）為由，聲請裁定停止本院99年度司執字第1952
    7 號之強制執行程序。本院調取該執行卷宗及100 年度訴字
    第16號之卷宗審究後，認本院99年度司執字第19527 號強制
    執行程序之執行名義，關於聲請人部分即「聲請人應將坐落
    苗栗縣大湖鄉○○○段20地號、大湖鄉○○○段16地號，如
    臺灣高等法院台中分院98年度上字第194 號判決附圖一所示
    編號Ａ1 部分面積159.03平方公尺、編號Ａ2 部分面積110.
    39平方公尺、編號Ｂ1 部分面積7.68平方公尺、編號Ｃ1部
    分面積7.18平方公尺、編號Ｃ2 部分面積4.09平方公尺之土
    地（下稱系爭土地），返還予相對人及其他共有人」，以及
    「聲請人應給付相對人新臺幣（下同）1,123,863 元，暨自
    民國98年11月3 日起至清償日止，按年息百分之5 計算之利
    息。」等聲請停止執行，為有理由，應予准許。
三、次按法院依強制執行法第18條第2 項規定擔保金額而准許停
    止強制執行之裁定者，該項擔保係備供債權人因停止執行所
    受損害之賠償，其數額應依標的物停止執行後，債權人未能
    即時受償或利用該標的物所受之損害額，或其因另供擔保強
    制執行所受之損害額定之，非以標的物之價值或其債權額為
    依據（最高法院91年度台抗字第429 號裁定意旨參照）。查
    系爭執行事件之執行名義，關於命聲請人應將占用系爭土地
    返還相對人及其他共有人部分，相對人因本件供擔保停止執
    行所受之損害，應係該遭占用土地無法使用，致受有相當租
    金之損害。按土地法第97條規定，城市地方房屋之租金以不
    超過土地及其建築物申報總價年息百分之10為限，租用基地
    建築房屋準用之，同法第105 條定有明文。爰審酌系爭土地
    位於苗栗縣大湖鄉內，99年1 月申報地價為每平方公尺280
    元，此有土地登記謄本在卷可稽；又聲請人應返還系爭土地
    面積共計288.37平方公尺，本院100 年度訴字第16號債務人
    異議之訴訴訟標的價額復為1,642,929 元，已逾1,500,000
    元，為得上訴至第三審案件，參考各級法院辦案期限實施要
    點第2 點第2 款、第7 款、第8 款之規定，第一、二、三審
    通常程序審判案件之辦案期限分別為1 年4 個月、2 年、1
    年，共計4 年4 個月，加上裁判送達、上訴、分案等期間，
    該債務人異議之訴案件審理期限預估約須5 年，而此期間即
    為聲請人提起債務人異議之訴及聲請停止強制執行，因而致
    相對人之執行延後之受損害期間。據此，聲請人就請求停止
    執行返還系爭土地部分，應提供之擔保，即為相對人於停止
    強制執行程序期間因無法使用系爭土地所生相當於租金之損
    害40,372元（計算式：280 元×288.37×10％×5 年＝40,3
    72）；至系爭執行事件關於金錢執行之債權總額為1,123,86
    3 元，則就此部分預估聲請人提起債務人異議之訴獲准停止
    執行，因而延宕執行程序致相對人未能即時受償之損害額應
    約為280,966 元【計算式：1,123,863 ×法定利息5 ％×5
    年＝280,966 】，爰以此酌定停止執行之擔保金額為321,33
    8 元（計算式：70,372 + 280,966＝321,338 ），裁定如主
    文第一項所示。
四、末按同一強制執行，數法院有管轄權者，債權人得向其中一
    法院聲請。受理強制執行之法院，須在他法院管轄區內為執
    行行為時，應囑託他法院為之，強制執行法第7 條第3 項、
    第4 項定有明文。故同一債權人，對於同一債務人，不得以
    同一執行名義，分向兩個以上之法院聲請強制執行。本件相
    對人持臺灣高等法院台中分院98年度上字第194 號確定判決
    為執行名義，聲請本院以99年度司執字第19527 號對聲請人
    之財產為強制執行，嗣因聲請人對統一超商股份有限公司另
    有租金債權存在，故本院乃囑託臺灣台北地方法院以99年度
    司執助字第6440號強制執行程序，然該執行程序性質上乃本
    院之執行輔助機關（即台北地方法院）所為，故本件既已裁
    准聲請人供擔保後，本院99年度司執字第19527 號強制執行
    程序就聲請人部分，於上開債務人異議之訴事件裁判確定前
    應予停止，該停止執行之效力當然及於台北地方法院99年度
    司執助字第6640號強制執行程序，無庸另為聲請，是以聲請
    人就此部分停止執行之聲請，容有誤會；此外，本院99年度
    司執字第19527 號執行內容乃包括：「(一)拆屋：請求債務人
    統一超商股份有限公司應將坐落系爭土地上之地上物拆除。
    (二)還地：債務人統一超商股份有限公司、聲請人應將系爭土
    地返還予相對人及其他共有人。(三)聲請人應給付相對人1,12
    3,863 元，暨自民國98年11月3 日起至清償日止，按年息百
    分之5 計算之利息。」果爾，本院99年度司執字第19527 號
    關於上開「拆屋」強制執行程序，既非係就聲請人為之，則
    聲請人就此部分聲請停止執行，自屬無據，應予駁回。爰裁
    定如主文第二項所示。
五、依強制執行法第18條第2 項，裁定如主文。
中    華    民    國   100    年    1     月    12    日
                民事庭審判長法  官  宋國鎮
                            法  官  王萬金
                            法  官  游欣怡
以上正本係照原本作成。
如不服本裁定應於裁定送達後10日內向本院提出抗告狀，並繳納
抗告裁判費新臺幣1,000元。
                            書記官  張宏賓
中    華    民    國   100    年    1     月    12    日